【裁判字號】    97,訴,1764
【裁判日期】    970613
【裁判案由】    公共危險
【裁判全文】
臺灣臺中地方法院刑事判決              97年度訴字第1764號
公  訴  人  臺灣臺中地方法院檢察署檢察署
被      告  丑○○
上列被告因公共危險案件，經檢察官提起公訴（97年度偵字第72
53號），被告於準備程序中就被訴事實為有罪之陳述，受命法官
於聽取當事人之意見後，經本院合議庭裁定由受命法官獨任進行
簡式審判程序，判決如下：
    主    文
丑○○放火燒燬他人所有之機車及採光板，致生公共危險，處有
期徒刑壹年壹月。緩刑年，緩刑期間付保護管束。
    犯罪事實
一、丑○○因與丙○○間發生嚴重感情糾紛，急於約同丙○○於
    民國97年1月20日見面，矧丙○○於約定當日，非但避不見
    面，亦不予回應丑○○之來電及手機簡訊，而丑○○明知將
    點燃之蠟燭放置於丙○○所有並停放在臺中市○區○○街59
    號騎樓下之車號SLE-513號機車之前置物箱內，將有燒燬該
    機車之可能，而依其身心狀況、智識程度及生活經驗及現場
    光線、地形及氣候等客觀狀況，亦得已預見該機車若因此起
    火燃燒後，將有造成公共危險之可能，且引燃後之火勢將擴
    散延燒至其他人所有而停放或設置在同一騎樓下之其他機車
    與物件，卻因處在心煩意亂並怒急攻心之不穩定情緒中，為
    使丙○○出面，竟基於放火燒燬丙○○所有之機車之故意及
    縱令其他人所有之機車與物件亦因之燒燬亦不違背其本意之
    不確定故意，將點燃之蠟燭放置於丙○○所有之上開機車之
    前置物箱內，該機車旋之起火燃燒，嗣引燃後之火勢果擴散
    延燒至壬○○、庚○○、己○○、戊○○、癸○○、丁○○
    、甲○○、寅○○、乙○○、辛○○、子○○等人各別所有
    並分別停放在該騎樓處之機車共計11輛，亦同時延燒至胡宗
    華所有設置在臺中市○區○○街61號騎樓前之採光板1片，
    造成上開12輛機車及採光板1片均悉數燒燬，而致生公共危
    險。
二、案經臺中市警察局第二分局報請臺灣臺中地方法院檢察署檢
    察官偵查起訴。
    理    由
一、本件被告丑○○所犯為死刑、無期徒刑、最輕本刑為三年以
    上有期徒刑以外之罪，且非高等法院管轄第一審之案件，被
    告於本院準備程序時就被訴事實為有罪之陳述後，經本院合
    議庭裁定由受命法官獨任進行簡式審判程序，是依據刑事訴
    訟法第273條之1第1項、第279條第2項前段、第273條之2等
    規定，本案證據之調查，自不受該法第159條第1項、第161
    條之2、第161條之3、第163條之1及第164條至第170條規定
    之限制，合先敘明。
二、上開犯罪事實，業據被告丑○○坦承不諱，核與被害人丙○
    ○、壬○○、庚○○、己○○、戊○○、癸○○、丁○○、
    甲○○、寅○○、乙○○、辛○○、子○○、胡宗華等分別
    於警詢、偵訊時所指述、證述之情節均屬相符，復有上開機
    車之車籍資料多份存卷足憑，並有臺中市消防局97年1月29
    日火災原因調查報告書所檢附之談話筆錄、火災證物鑑定報
    告及現場照片等附卷可稽，堪信被告丑○○之自白，確與事
    實相符，應堪採信，而得為證據。從而，被告上開公共危險
    之犯行，事證明確，足堪認定。
三、論罪科刑部分：
  (一)核被告所為，係犯刑法第175條第1項之放火燒燬他人所有之
    物致生公共危險罪。又按刑法公共危險罪，其被害之法益，
    為整個社會之安全，雖私人之法益，同時亦遭受侵害，但應
    以社會法益為重，因此一個妨害公共危險行為，縱使多人受
    害，仍屬單純一罪，而非一行為而觸犯數罪名，附此敘明。
  (二)爰審酌被告無前科，素行良好，有臺灣高等法院被告前案紀
    錄表在卷可按，其因與被害人丙○○間發生嚴重感情糾紛，
    急於見面談判，然被害人丙○○始終避不見面，致使被告處
    在極度心煩意亂且六神無主之情緒中，為逼使被害人丙○○
    出面，而點火引燃機車之犯罪動機、目的，其犯行造成被害
    人等之損失非輕，對於公共安全之潛在危害亦不容輕忽，惟
    其犯後始終坦承犯行，並已積極與被害人丙○○等13人均達
    成民事和解，並且徵得被害人等之原諒，同意不再追究被告
    之刑事及民事責任，此有和解書一份存卷足憑，顯見被告犯
    後確有相當之悔意，犯後態度亦稱良好，暨其智識程度及生
    活狀況等一切情狀，量處如主文所示之刑。
  (三)又被告未曾因故意犯罪受有期徒刑以上刑之宣告，有臺灣高
    等法院被告前案紀錄表及臺灣臺中地方法院檢察署刑案資料
    查註紀錄表在卷可按。被告因一時失慮致犯本罪，其經此教
    訓，當知謹慎而無再犯之虞，且被告犯後業已積極與被害人
    等達成民事和解，並且徵得被害人等之原諒，同意不再追究
    被告之刑事及民事責任，業如前述，而被害人丙○○亦於本
    院審理時到庭陳明：「請給被告一次機會。我原諒她所做的
    事情」等語，再衡酌被告目前生活狀況，本院認為所宣告之
    刑，以暫不執行為宜，爰併予宣告緩刑三年，以勵自新。惟
    被告未能克制一時情緒衝動，竟採取放火之激烈手段，圖與
    被害人丙○○見面，其守法觀念尚有不足，為使被告於緩刑
    期間內，仍深知戒惕，避免緩刑之宣告遭撤銷，且導正其行
    為與法治之觀念，爰併宣告於緩刑期間內付保護管束，期能
    使被告確切明瞭其行為所造成之損害，並培養正確之法治觀
    念，以收勵其自新之效。
四、據上論斷，應依刑事訴訟法第273條之1第1項、第299條第1
    項前段，刑法第175條第1項、第74條第1項第1款、第93條第
    1項，判決如主文。
中    華    民    國    97    年    6     月    13    日
                  刑事第十二庭  法  官  廖慧如
以上正本證明與原本無異
如不服本判決，應於收受本判決後10日內，向本院提出上訴書狀
，上訴於第二審法院。又上訴書狀如未敘述理由，應於上訴期間
屆滿後20日內補提理由書於本院。
                                書記官  王美珍
中    華    民    國    97    年    6     月    13    日
附錄本案論罪科刑法條全文：
中華民國刑法第175條
放火燒燬前二條以外之他人所有物，致生公共危險者，處1年以
上7年以下有期徒刑。
放火燒燬前二條以外之自己所有物，致生公共危險者，處3年以
下有期徒刑。
失火燒燬前二條以外之物，致生公共危險者，處拘役或3百元以
下罰金。


司法院資訊處製作；財團法人民間司法改革基金會備份。
